【裁判字號】    98,交聲,670
【裁判日期】    980707
【裁判案由】    聲明異議
【裁判全文】
臺灣臺南地方法院交通事件裁定         98年度交聲字第670號
原處分機關  交通部公路總局嘉義區監理所麻豆監理站
異  議  人
即受處分人  甲○○○
上列受處分人因違反道路交通管理處罰條例案件，對於交通部公
路總局嘉義區監理所麻豆監理站，民國98年5月26日所為之裁決
處分（處分案號：麻監裁罰字第裁75-S00000000號），聲明異議
，本院裁定如下：
      主  文
異議駁回。
      理  由
一、原處分意旨略以：異議人即受處分人甲○○○（下稱異議人
    ）所有之車牌號碼5270-MF號自小客車（下稱系爭車輛），
    於民國（下同）98年4月19日9時21分許，在臺南市○○路○
    段路35號前之禁止臨時停車地段停車，經臺南市警察局交通
    隊(以下稱舉發機關)予以拖吊保管，並以「汽車駕駛人停車
    時，有在禁止臨時停車處所停車之情形」製單舉發。嗣原處
    分機關即交通部公路總局嘉義區監理所麻豆監理站，以異議
    人違規事實明確，乃依道路交通管理處罰條例（下稱處罰條
    例）第56條第1項第1款，裁處異議人罰鍰新臺幣（下同）
    900 元整等語。
二、聲明異議意旨略以：異議人所有自小客車，於上述時、地停
    放處之紅線，已斑駁不清，實易造成汽車駕駛人誤認等語，
    爰聲明異議，請求撤銷原處分。
三、本院審酌：
  (一)舉發機關以異議人甲○○○所有上揭系爭車輛，於上揭時、
    地，有「汽車駕駛人停車時，在禁止臨時停車處所停車之情
    形」為由，予以製單舉發，嗣原處分機關以異議人違規事實
    明確，乃依處罰條例第56條第1項第1款，裁處異議人罰鍰
    900元乙節，有：
    原處分機關麻監裁罰字第裁75-Ｚ000000000號裁決書。
    舉發機關南市警交字第S0000000號違反道路交通管理事件
      通知單。
    相關現場採證照片3幀。
    等件為證，此部分事實當可認定。
  (二)又依異議人所提之現場照片所示，其停車地點之路面紅線固
    有部分略呈斑駁脫落狀態，然其斑駁長度甚短，此係道路上
    之標線因長期經車輛碾壓結果，一般駕駛人皆能知悉上開狀
    況，尚不致有所誤認。另舉發機關於進行拖吊勤務前，就
    系爭車輛之具體違規情況均以科學儀器拍照採證，觀諸上揭
    現場採證照片（本院卷第27、28頁），第一張（本院卷第27
    頁上部）係系爭車輛車尾違規停車狀況，第二張（本院卷第
    27頁下部）係系爭車輛車頭違規停車狀況，第三張（本院卷
    第28頁）則為係系爭車輛遭拖離後，違規地點之禁止臨時停
    車線設置狀況。以上揭三張照片所示，車尾之禁止臨時停車
    線清晰且易於辨認；另經移車後，可見禁止臨時停車線繪製
    完整，色彩清晰可供汽車駕駛人一眼辨識即知，益證並無使
    汽車駕駛人有誤認之虞。準此可知，本件違規停車之路面上
    揭斑駁脫落之情形僅係紅線中之極小部分，及就該紅線整體
    觀之，根本不影響任何人判斷該處係禁止臨時停車區域之事
    實，故異議人辯稱該處紅線標示不清致一般駕駛人將生有誤
    認云云，並不足採。
  (三)綜上所述，異議人紅線地段停車之違規事實既可認定，足認
    異議人異議內容，並無理由，即應予駁回。
四、據上論斷，應依道路交通案件處理辦法第19條，裁定如主文
    。
中    華    民    國    98    年    7     月    7     日
                  交通法庭   法  官  廖建彥
以上正本證明與原本無異。
如不服本裁定應於送達後5日內向本院提出抗告狀（應附繕本）
。
                             書記官  吳揆滿
中    華    民    國    98    年    7     月    7      日


司法院資訊處製作；財團法人民間司法改革基金會備份。
